臺灣臺南地方法院柳營簡易庭民事裁定
111年度營小字第447號
原      告  馬崑郎  

被      告  廖哲茂    （年籍住所不詳）
上列當事人間請求損害賠償事件，本院裁定如下：
    主  文
原告之訴駁回。
訴訟費用新臺幣壹仟元由原告負擔。
    理  由
一、按起訴，應以訴狀表明當事人、法定代理人、訴訟標的及其
    原因事實；當事人書狀，應記載當事人姓名及住所或居所；
    有法定代理人者，其姓名、住所或居所，及法定代理人與當
    事人之關係，民事訴訟法第244條第1項第1款、第2款、第11
    6條第1項第1款前段、第2款分別定有明文，此為起訴及訴狀
    必備之程式。次按原告之訴有起訴不合程式或不備其他要件
    者，依其情形可以補正，經審判長定期間命其補正而不補正
    者，法院應以裁定駁回之，民事訴訟法第249條第1項第6款
    定有明文。且上開規定，為小額訴訟程序準用，民事訴訟法
    第436條之23準用同法第436條第2項亦有明定。
二、查本件原告起訴請求損害賠償，惟僅於民事起訴狀之被告欄
    位記載「廖哲茂」、「戶籍地：新營警察局」，事實及理由
    欄記載「被告於民國110年○月○日○午○時○分左右，在新營警
    察局（地點）因○情形致原告受有胸部等傷害，有新營醫院
    診斷書可證，原告因治療創傷，支出醫療費○元，又原告受
    此不法侵害，身心均痛苦異常，請求賠償慰撫金○元，以上
    合計10萬元，因被告拒不給付，為此狀請判決如訴之聲明，
    以維權益」等語（見本院卷第15頁至第16頁；本院按：上開
    標示○部分均係起訴狀未填載之空白欄位），未再載明被告
    住所、居所或國民身分證號碼等其他足資辨別之特徵，亦未
    具體表明訴訟標的或實體法之請求權基礎為何。縱參以原告
    提出衛生福利部新營醫院110年5月13日診斷證明書之醫師囑
    言欄記載：「病人於110年5月13日12：26至急診就診，自訴
    上週遭員警打傷。經診治後於110年5月13日離院」等語（見
    本院卷第17頁），可推知原告主張所本之原因事實概要，但
    究係基於侵權行為或國家賠償法律關係而為請求，仍然不得
    而知，起訴自難謂合於法定程式。本院前於111年8月16日以
    南院武民讓111年度營小調字第352號函命原告於文到7日內
    補正其請求之實體法依據，上開補正通知已於111年8月19日
    送達原告，然原告迄今仍未補正，況臺南市政府警察局新營
    分局亦函覆本院該分局並無姓名為「廖哲茂」之警察人員，
    有本院函（稿）暨送達證書各1份、臺南市警察局新營分局
    重溪派出所111年司法文書寄存登記簿影本1紙、臺南市警察
    局新營分局111年8月18日南市警營行字第1110492650號函1
    紙、本院收文資料查詢清單2份在卷可稽（見本院卷第25頁
    、第27頁、第31頁、第33頁、第35頁、第37頁），其訴應認
    為不合法，應予駁回。
三、依民事訴訟法第436條之23、第436條第2項、第249條第1項
    第6款、第95條、第78條，裁定如主文。　　
中　　華　　民　　國　　111 　年　　8 　　月　　30　　日
                  柳營簡易庭    法  官  徐安傑　
以上正本係照原本作成。
如不服本裁定，應於送達後10日內，向本院提出抗告狀並表明抗
告理由，如於本裁定宣示後送達前提起抗告者，應於裁定送達後
十日內補提抗告理由書（須附繕本），並繳納抗告費新臺幣1,00
0元。 
中　　華　　民　　國　　111 　年　　8 　　月　　30　　日
                                書記官  吳昕儒